【裁判字號】    99,聲減,41
【裁判日期】    990930
【裁判案由】    聲請減刑
【裁判全文】
臺灣士林地方法院刑事裁定              99年度聲減字第41號
聲  請  人  臺灣士林地方法院檢察署檢察官
受  刑  人  甲○○
上列受刑人因違反毒品危害防制條例案件，已經判決罪刑確定，
聲請人聲請減刑並定應執行之刑（99年聲減字第41號），本院裁
定如下：
    主  文
甲○○所犯如附表編號一所示之罪，減為有期徒刑肆月，與附表
編號二已減刑之犯罪之宣告刑，應執行有期徒刑拾壹月。
    理  由
一、聲請意旨略以：受刑人甲○○於附表所列日期犯如附表所列
    之罪，經如附表所列之法院判處如附表所列之刑確定在案。
    經查其所犯上開各罪，犯罪時間均在中華民國96年4 月24日
    以前，所犯如附表編號1 之罪，核與中華民國96年罪犯減刑
    條例第2 條第1 項第3 款規定相符，應依同條例第8 條第1
    項、第3 項聲請裁定減刑（原聲請書誤載「並依同條例第9
    條諭知易科罰金折算標準」），並與附表編號2 之重利罪，
    依同條例第11、12條規定定其應執行刑等語。
二、按二裁判以上數罪，縱其中一部分已執行完畢，如該數罪尚
    未全部執行完畢，因與刑法第54條，及司法院院字第1304號
    解釋所謂僅餘一罪之情形有別，自仍應依刑法第53條之規定
    ，定其應執行之刑。又定應執行之刑，應由犯罪事實最後判
    決之法院檢察官聲請該法院依法裁定之，不能因犯罪之一部
    分所科之刑業經執行完畢，而認檢察官之聲請為不合法，予
    以駁回，至已執行部分，自不能重複執行，應由檢察官於指
    揮執行時扣除之，此與定應執行刑之裁定無涉（最高法院81
    年度台抗字第464 號、86年度台抗字第472 號判決意旨可資
    參照）。本件受刑人於裁判確定前犯附表之罪，既符合定應
    執行之刑之要件，且受刑人就附表編號1 所示之罪所處之刑
    ，業於96年1 月9 日縮刑期滿執行完畢等情，此有臺灣高等
    法院被告前案紀錄表1 份在卷可稽，揆諸前開說明，縱附表
    編號1 所示之罪業經執行完畢，然附表編號2 所示之罪仍得
    與附表編號1 所示之罪定應執行之刑至明。
三、又按修正後刑法第2 條第1 項之規定：「行為後法律有變更
    者，適用行為時之法律。但行為後之法律有利於行為人者，
    適用最有利於行為人之法律」，係規範行為後法律變更所生
    新舊法比較適用之準據法，於新法施行後，應適用新法第2
    條第1 項之規定，為「從舊從新」之比較（最高法院95年第
    8 次刑庭會議決議參照）。受刑人為附表各罪行為後，刑法
    第51條第5 款業於94年1 月7 日修正公布，並於95年7 月1
    日施行，修正前刑法第51條第5 款規定：「數罪併罰，分別
    宣告其罪之刑，依左列各款定其應執行者：五、宣告多數有
    期徒刑者，於各刑中之最長期以上，各刑合併之刑期以下，
    定其刑期。但不得逾20年。」，而修正後刑法第51條第5 款
    規定：「宣告多數有期徒刑者，於各刑中之最長期以上，各
    刑合併之刑期以下，定其刑期。但不得逾30年」，則修正後
    之規定，將宣告多數有期徒刑定執行刑之上限，由修正前之
    不得逾20年，提高為不得逾30年，其餘則無不同，經比較修
    正前後規定之結果，修正後規定並未較有利於行為人，是依
    刑法第2 條第1 項前段之規定，仍應依修正前刑法第51條第
    5 款之規定定其應執行之刑。
四、查被告所犯附表編號1 所示之罪，其犯罪時間在96年4 月24
    日以前，且所犯上開罪名合於中華民國96年罪犯減刑條例得
    以減刑之條件，又附表編號1 、2 所示之罪亦均核於上揭定
    應執行刑之規定，是依刑法第2 條第1 項前段之規定，仍應
    依修正前刑法及中華民國96年罪犯減刑條例第10條之規定，
    就附表編號1 所示之罪予以減刑，並就附表編號1 所示之犯
    罪減得之刑與附表編號2 所示之犯罪已減得之刑，定其應執
    行之刑。是檢察官聲請就附表編號1 所示之罪予以減刑，並
    聲請就附表編號1 所示之犯罪減得之刑與附表編號2 所示之
    罪已減得之刑定其應執行之刑，經核尚無不合，應予准許。
五、據上論斷，應依中華民國96年罪犯減刑條例第2 條第1 項第
    3 款、第8 條第1 項、第10條第1 項、現行刑法第2 條第1
    項前段、修正前刑法第51條第5 款，裁定如主文。
中    華    民    國    99    年    9     月    30    日
                  刑事第七庭法  官  張明儀
以上正本證明與原本無異。
如不服本裁定應於送達後5日內向本院提出抗告狀。
                            書記官  林蔚菁
中    華    民    國    99    年    9     月    30    日
附表：
┌─────┬─────────┬─────────┐
│編號      │         1        │         2        │
├─────┼─────────┼─────────┤
│罪名      │毒品危害防制條例  │重利              │
├─────┼─────────┼─────────┤
│宣告刑    │有期徒刑8 月      │有期徒刑1 年4 月減│
│          │                  │為有期徒刑8 月    │
├─────┼─────────┼─────────┤
│犯罪日期  │94.9月底某日      │93.6.9至93.11.21  │
│          │94.10.6           │                  │
├─────┼─────────┼─────────┤
│偵查機關  │士林地檢94年度毒偵│台南地檢93年度偵字│
│年度及案號│字第2160號        │第12155 號        │
├─┬───┼─────────┼─────────┤
│最│法院  │士林地院          │臺南高分院        │
│後├───┼─────────┼─────────┤
│事│案號  │94年度訴字第911 號│98年度重上更ㄧ字第│
│  │      │                  │224 號            │
│實├───┼─────────┼─────────┤
│審│判決  │95.01.27          │98.12.31          │
│  │日期  │                  │                  │
├─┼───┼─────────┼─────────┤
│確│法院  │士林地院          │最高法院          │
│定├───┼─────────┼─────────┤
│判│案號  │94年度訴字第911號 │99年度台上字第2023│
│  │      │                  │號                │
│決├───┼─────────┼─────────┤
│  │確判  │95.03.15          │99.04.08          │
│  │日期  │                  │                  │
├─┴───┼─────────┼─────────┤
│所犯法條  │毒品危害防制條例第│修正前刑法第354條 │
│          │10條第1項         │                  │
├─────┼─────────┼─────────┤
│合於96年罪│第2 條第1 項第3 款│                  │
│犯減刑條例│                  │                  │
├─────┼─────────┼─────────┤
│減刑後之宣│有期徒刑4 月      │                  │
│告刑      │                  │                  │
├─────┼─────────┼─────────┤
│備註      │士林地檢95年度執字│臺南地檢99年度執字│
│          │第981號（已執畢） │第2704號          │
└─────┴─────────┴─────────┘

司法院資訊處製作；財團法人民間司法改革基金會備份。
